臺灣士林地方法院小額民事判決
111年度士小字第2475號
原      告  新安東京海上產物保險股份有限公司台北分公司

法定代理人  黃育漢
訴訟代理人  謝忠霖
被      告  洪少  

上列當事人間請求侵權行為損害賠償事件，本院於民國111年11
月24日言詞辯論終結，判決如下：
    主  文
被告應給付原告新臺幣捌仟伍佰玖拾陸元，及自民國一百一十一
年十月二十五日起至清償日止，按週年利率百分之五計算之利息
。
原告其餘之訴駁回。
訴訟費用新臺幣壹仟元，其中新臺幣伍佰貳拾玖元由被告負擔，
餘由原告負擔。
本判決原告勝訴部分得假執行。
    事實及理由要領
一、原告起訴主張：被告於民國110年12月7日下午4時整許，駕
    駛車牌號碼0000-00號自用小客車，自新北市○○區○○路000號
    前，因右轉疏忽不慎，撞損原告所承保之訴外人格上汽車租
    賃股份有限公司所有、由訴外人陳文珍駕駛之車牌號碼000-
    0000號自用小客車（下稱系爭車輛），原告因本件交通事故
    已給付被保險人新臺幣（下同）16,264元。爰依民法第184
    條第1項前段、第191條之2、第196條侵權行為損害賠償請求
    權、保險法第53條第1項保險代位請求權，請求被告賠償損
    害。並聲明：被告應給付原告16,264元，及自起訴狀繕本送
    達翌日起至清償日止，按週年利率5％計算之利息。
二、被告答辯略以：本件事故發生時，被告確實有開車撞到系爭
    車輛，但是系爭車輛當時係違規停放於紅線上，且被告車輛
    僅有側身碰到對方前保桿，僅是擦傷，原告竟然將整個保險
    桿換掉，顯然不合理，因此原告主張之賠償金額過高，此外
    當時派出所時系爭車輛車主說只是擦撞烤漆就好、不需要什
    麼錢，被告說好會負責，然隔幾天車主卻打電話來說要1萬6
    ,000多元，被告覺得不合理，就算打7折也要1萬2,000多元
    ，被告哪有辦法負擔等語，並聲明：撞到就要賠，但金額要
    合理，法院該怎麼判就怎麼判（訴之聲明乃希冀法院判決之
    結果，被告上開聲明與一般聲明之格式不符，然本院審理時
    闡明後，被告仍為前述聲明【見本院卷第50頁】，本院不得
    已，僅能將被告所陳聲明全文照錄）。
三、法院得心證之理由：
　㈠按因故意或過失，不法侵害他人之權利者，負損害賠償責任
    ；汽車、機車或其他非依軌道行駛之動力車輛，在使用中加
    損害於他人者，駕駛人應賠償因此所生之損害；不法毀損他
    人之物者，被害人得請求賠償其物因毀損所減少之價額，民
    法第184條第1項前段、第191條之2前段、第196條分別定有
    明文。再按物被毀損時，被害人除得依民法第196條請求賠
    償外，並不排除民法第213條至第215條之適用；依民法第19
    6條請求賠償物被毀損所減少之價額，得以修復費用為估定
    之標準，但以必要者為限（例如：修理材料以新品換舊品，
    應予折舊）（最高法院77年度第9次民事庭會議決議(一)參
    照）。末按，被保險人因保險人應負保險責任之損失發生，
    而對於第三人有損失賠償請求權者，保險人得於給付賠償金
    額後，代位行使被保險人對於第三人之請求權；但其所請求
    之數額，以不逾賠償金額為限，保險法第53條第1項亦有明
    文。
　㈡經查，原告主張之事實，已據提出與所述相符之行車執照、
    估價單、照片、統一發票等件為證，並經本院依職權調取本
    件交通事故車禍工作紀錄簿等資料查核明確，被告亦自承其
    確實有撞倒系爭車輛，應認原告之主張為真實。從而，原告
    本於上開法律規定，請求被告賠償系爭車輛修復費用，應屬
    有據。
　㈢依原告所提之估價單，其修復費用為16,264元（其中工資4,9
    00元、塗裝2,040元、材料9,324元），被告雖抗辯前詞，然
    細觀原告提出之估價單，就保險桿部分旁載「修」字，金額
    為4,740元，則以該記載及金額多寡，保險桿應僅係維修而
    非個更換為新品，而零件新品部分實僅有左頭燈、前包圍、
    前輪拱前半段等，有估價單在卷可查，被告辯稱原告將整個
    保險桿更換云云，難認可採。又系車車輛車主併非車輛維修
    專業人士，縱然事發當下曾憑目測而稱「烤漆就好、不需要
    什麼錢」之詞，亦僅係非專業人士臆測之詞，而非對被告有
    何達成和解之意思表示，被告上開辯解，亦非可信。
　㈣以新零件更換舊零件之零件折舊部分非屬必要費用，應予扣
    除。茲查，系爭車輛係於109年9月15日出廠使用（行車執照
    僅記載出廠年月，未載明出廠日，依法推定為該月15日），
    有行車執照影本附卷可稽，依行政院所頒固定資產耐用年數
    表及固定資產折舊率表之規定，汽車耐用年數為5年，依定
    率遞減法每年應折舊千分之369，且參酌營利事業所得稅查
    核準則第95條第6項規定「固定資產提列折舊採用平均法或
    定率遞減法者，以1年為計算單位，其使用期間未滿1年者，
    按實際使用之月數相當於全年之比例計算之，不滿1月者，
    以1月計」而為計算，則算至本件事故發生時之110年12月9
    日，系爭車輛已使用1年3月，是原告就零件部分，所得請求
    被告賠償之範圍，扣除折舊之後，應以5,340元（計算式詳
    附表）為限，加上其餘非屬零件之工資4,900元、塗裝2,040
    元，合計為12,280元。
　㈤另按損害之發生或擴大，被害人與有過失者，法院得減輕賠 
    償金額，或免除之，民法第217條第1項訂有明文。本件事 
    故原告自承系爭車輛駕駛人陳文珍亦有停放紅線之過失（見
    本院卷第50頁），故本院權衡違規情節及過失之輕重等情，
    認定本件過失比例，應由陳文珍負3成，被告負7成為合理，
    計8,596元（12,280×70％，）。
四、從而，原告請求被告給付8,596元及自起訴狀繕本送達之翌
    日即111年10月25日起至清償日止，按週年利率5％計算之利
    息，為有理由，應予准許，逾此範圍之請求，則無理由，應
    予駁回。本件原告勝訴部分係就民事訴訟法第436條之8第1
    項適用小額程序所為被告敗訴之判決，依同法第436條之20
    規定，應依職權宣告假執行。
五、訴訟費用負擔之依據：民事訴訟法第79條。依職權確定訴訟
    費用額為1,000元（第一審裁判費），其中529元由被告負擔
    ，餘由原告負擔。
中　　華　　民　　國　 111　　年　　12 　　月　　8　　日
              　　士林簡易庭法  官  陳紹瑜
以上正本係照原本作成。
如不服本判決，應於送達後20日內，向本院提出上訴狀並應記載
上訴理由，表明關於原判決所違背之法令及其具體內容與依訴訟
資料可認為原判決有違背法令之具體事實，並繳納上訴費1,500
元，如於本判決宣示後送達前提起上訴者，應於判決送達後20日
內補提上訴理由書（須附繕本）。
中　　華　　民　　國　 111　　年　　12 　　月　　8　　日
　                          書記官  詹禾翊 
附表
-----
折舊時間           金額
第1年折舊值        9,324×0.369=3,441
第1年折舊後價值    9,324-3,441=5,883
第2年折舊值        5,883×0.369×(3/12)=543
第2年折舊後價值    5,883-543=5,340